臺灣臺北地方法院刑事判決　　　　　　　　　　　　九十一年度訴字第六二五號
　　公　訴　人　臺灣臺北地方法院檢察署檢察官
　　被　　　告　己○○
　　　　　　　　丁○○
　　右　一　人
　　選任辯護人　繆　聰　律師
右列被告因違反臺灣地區與大陸地區人民關係條例等案件，經檢察官提起公訴（九十
年度偵字第二四二０二號），本院判決如左：
    主  文
己○○共同違反不得使大陸地區人民非法進入臺灣地區之規定，累犯，處有期徒刑陸
月，如易科罰金，以參佰元折算壹日。
丁○○共同違反不得使大陸地區人民非法進入臺灣地區之規定，處有期徒刑肆月，如
易科罰金，以參佰元折算壹日。
扣案偽造之新加坡護照陸本（丁○○一本、甲○○一本、戊○○二本、丙○○一本、
乙○○一本）均沒收。
    事  實
（一）緣姓名、年籍均不詳，綽號「老大」之臺灣地區成年男子，係偷渡美國人蛇集
      團之首腦；渠探知持新加坡護照入境美國可免簽證，暨明知未經我國內政部警
      政署入出境管理局許可，不得入出境臺灣地區，為求安排大陸地區人士持偽造
      之新加坡護照，經由臺灣地區免簽證迂迥前往美國，先後吸收葉錦榮（己○○
      之弟、未起訴）、己○○（前因偽造文書案件，於民國八十八年四月二十一日
      經臺灣桃園地方法院判處有期徒刑六月，於八十八年八月二十日易科罰金執行
      完畢）、丁○○、甲○○（未結）及真實姓名、年籍均不詳，綽號「阿生」、
      「阿恆」之大陸地區成年男子等人為偷渡美國人蛇集團成員；綽號「老大」之
      臺灣地區成年男子與所吸收之上述偷渡美國人蛇集團成員各別基於共同行使偽
      造新加坡護照及使大陸地區人民非法進入臺灣地區之犯意聯絡；先由綽號「老
      大」之臺灣地區成年男子，為丁○○、甲○○、丙○○（大陸地區人民、已結
      ）、乙○○（大陸地區人民、已結）偽造新加坡護照各一本，為戊○○（大陸
      地區人民、已結）偽造新加坡護照二本，足生損害於新加坡政府對護照管理之
      正確性；嗣於九十年十月十四日五時許，在桃園市○○路上之「真鍋咖啡店」
      內，由綽號「老大」之臺灣地區成年男子將偽造之甲○○（署名：ＣＨＥＲＮ
      ＪＩＵ  ＮＹＡＵ，護照號碼：Ｓ0000000Ｚ號）及丁○○（署名：Ｃ
      ＨＥＲＮ  ＪＩＮＷＵＵ，護照號碼：Ｓ0000000Ｚ號）新加坡護照各
      一本、臺北香港間之來回機票、經高雄轉機至美國之來回機票、美金二千元，
      暨偽造之大陸地區人民戊○○（兩本，分別署名：ＣＨＥＮＧＳＵＥＮＳＨＹ
      ＮＧ，護照號碼：Ｓ0000000Ｚ號及ＬＥＥＫＵＡＮＰＩＮＧ，護照號
      碼：Ｓ0000000Ｚ號）、丙○○（署名：ＣＨＥＲＮＳＨＥＮＧＦＡＡ
      ，護照號碼：Ｓ0000000Ｚ號）、乙○○（署名：ＣＨＥＲＮＳＨＡＯ
      ＩＮＧ，護照號碼：Ｓ0000000Ｄ號）之新加坡護照等交付予甲○○後
      ；己○○、丁○○、甲○○等三人共同搭乘中華航空公司ＣＩ六０一號班機自
      桃園中正國際機場出發前往香港與大陸地區人民戊○○、丙○○、乙○○會合
      ，並將偽造之新加坡護照交付予戊○○等人。
二、戊○○、丙○○、乙○○三人與己○○等人在香港會合後，渠等六人共同搭乘中
    華航空公司ＣＩ六二八號班機由香港前往高雄，戊○○、丙○○、乙○○等人在
    高雄小港國際機場出境查驗台，先後持上開偽造之新加坡護照出示於內政部警政
    署航空警察局證照查驗人員查驗，足以生損於我國政府對於出境管理之正確性；
    嗣因乙○○持上開偽造之新加坡護照查驗，為查驗人員發覺有異，始查悉上情，
    並扣得上開偽造之新加坡護照六本。
三、案經內政部警政署航空警察局高雄分局移送臺灣高雄地方法院檢察署轉呈臺灣高
    等法院檢察署令轉台灣台北地方法院檢察署檢察官偵查起訴。
    理  由
一、訊據被告己○○矢口否認右揭犯行，辯稱：伊承認有帶他們（指戊○○等大陸人
    士），但他們自己通關，伊無協助；伊後來，認為不妥就將已出關之大陸人士戊○○、丙○○帶回（即帶往警局）云云；然查右揭犯罪事實，業據被告丁○○於
    警詢時及偵審中供承不諱，核與甲○○於警詢時供述情節、暨大陸人士戊○○、
    丙○○、乙○○等人於警詢時及偵審中供述情節均相符合；第查丁○○及大陸人
    士乙○○通關時被查獲後，己○○始將已通關之大陸人士戊○○、丙○○二人帶
    回警局；此外，並有新加坡駐台北商務辦事處中華民國九十一年五月二十二日第
    二００二０五二二號函、中華民國入境旅客申報單三份，暨偽造之新加坡護照六
    本（丁○○一本、甲○○一本、戊○○二本、丙○○一本、乙○○一本）扣案可
    資佐證；綜上，被告己○○所辯與常情有悖，不足採信；本件事證已臻明確，被
    告己○○及丁○○二人犯行，堪以認定。
二、按護照條例僅規範中華民國護照之申請、核發及管理，故偽造中華民國以外之護
    照，非護照條例規範對象。被告己○○、丁○○及甲○○與綽號「老大」之臺灣
    地區成年男子等人明知未經我國內政部警政署入出境管理局許可，不得入出境臺
    灣地區，渠等為求安排大陸地區人士持偽造之新加坡護照前往美國，竟分別由丁○○、甲○○、戊○○、丙○○及乙○○等人持偽造之新加坡護照出示於內政部
    警政署航空警察局證照查驗人員查驗，足以生損於我國政府對於出境管理之正確
    性；核被告己○○及丁○○二人所為，均係違反臺灣地區與大陸地區人民關係條
    例第十五條第一項第一款之規定，而犯同法第七十九條第一項之非法使大陸地區
    人民進入臺灣地區罪及犯國家安全法第六條第一項、刑法第二百十六條、第二百
    十二條之罪。公訴人除漏引國家安全法第六條第一項外，又對行使偽造新加坡護
    照，誤認係犯護照條例第二十四條第二項之行使偽造護照罪，尚有未洽，起訴法
    條應予變更；又渠等偽造特種文書罪（新加坡護照）之低度行為，為行使之高度
    行為吸收。次按被告己○○、丁○○、甲○○與葉錦榮及綽號「老大」之臺灣地
    區成年男子等人就上述犯行，有犯意之聯絡與行為之分擔，均應論以共同正犯；
    又被告己○○有事實欄所載犯罪科刑執行情形，有臺灣高等法院檢察署刑案紀錄
    簡覆表可徵，其於有期徒刑執行完畢後，五年以內再犯本件有期徒刑以上之罪，
    為累犯，應依刑法第四十七條規定加重其刑。再被告己○○、丁○○二人所犯上
    開三罪，有方法結果之牽連關係，應從一情節較重之非法使大陸地區人民進入臺
    灣地區罪處斷。爰審酌被告己○○、丁○○二人為牟取不法利益，被綽號「老大
    」之臺灣地區成年男子吸收為偷渡美國人蛇集團成員之犯罪動機、目的、手段、
    所生損害及犯罪後之態度等一切情狀，分別量處如主文所示之刑，並均諭知易科
    罰金之折算標準，以示懲儆。
三、按刑法第三十八條第三項係規定供犯罪所用及因犯罪所得之物，以屬於犯人者為
    限，得宣告沒收，並非規定屬「被告」所有之物，始得宣告沒收；而按共同正犯
    ，於意思聯絡範圍內，組成一共犯團體，團體中之任何成員均為「犯人」，供犯
    罪所用及因犯罪所得之物，只要屬於「犯人」所有，均得宣告沒收，不以必屬於
    本件被告所有者為限（最高法院六十五年度第五次刑庭庭推總會決議參照）。故
    扣案偽造之新加坡護照陸本（丁○○一本、甲○○一本、戊○○二本、丙○○一
    本、乙○○一本），分別係被告丁○○、甲○○、戊○○、丙○○、乙○○所有
    ，且均係供犯罪所用之物，爰依刑法第三十八條第一項第二款宣告沒收。
四、公訴意旨另略以：被告己○○於不詳時、地，將個人照片交付予綽號「老大」之
    臺灣地區成年男子，由綽號「老大」之臺灣地區成年男子，為己○○偽造新加坡
    護照一本，因認被告己○○涉有護照條例第二十四條第一項之偽造護照罪嫌云云
    。按犯罪事實應依證據認定之，無證據不得推定其犯罪事實，刑事訴訟法第一百
    五十四條定有明文。訊據被告己○○矢口否認涉有偽造新加坡護照之犯行，辯稱
    ：渠均持中華民國進出臺灣，並未持新加坡護照出入境；本院查扣案之偽造新加
    坡護照，己○○並無列名；此外，本院復查無其他積極證據證明公訴人所指訴之
    偽造己○○新加坡護照之犯行；此部分，因不能證明被告己○○犯罪，然該部分
    與前開事實有一罪之關係，故不另為被告己○○無罪之諭知。
據上論斷，應依刑事訴訟法第二百九十九條第一項前段、第三百條，臺灣地區與大陸
地區人民關係條例第七十九條第一項，國家安全法第六條第一項，刑法第十一條前段
、第二十八條、第二百十六條、第二百十二條、第四十七條、第五十五條、第四十一
條第一項前段、第三十八條第一項第二款，罰金罰鍰提高標準條例第一條前段、第二
條，判決如主文。
本案經檢察官黃久真到庭執行職務
中      華      民      國      九十一      年    八      月    十九    日
                                      臺灣臺北地方法院刑事第七庭
                                          法  官    梁耀鑌
右正本證明與原本無異。
如不服本判決，應於判決送達後十日內向本院提出上訴狀(應抄附繕本)。
                                          書記官    楊志純
中      華      民      國      九十一      年    八      月    十九    日
附錄本案論罪科刑法條全文：
臺灣地區與大陸地區人民關係條例第十五條
左列行為不得為之：
一  使大陸地區人民非法進入臺灣地區。
二  招攬臺灣地區人民未經許可使之進入大陸地區。
三  使大陸地區人民在臺灣地區從事未經許可或與許可目的不符之活動。
四  僱用或留用大陸地區人民在臺灣地區從事未經許可或與許可範圍不符
    之工作。
五  居間介紹他人為前款之行為。
臺灣地區與大陸地區人民關係條例第七十九條
違反第十五條第一款規定者，處五年以下有期徒刑、拘役或科或併科新台幣五十萬元
以下罰金。
以犯前項之罪為常業者，處一年以上七年以下有期徒刑，得併科新台幣一百萬元以下
罰金。
第一項之未遂犯罰之。
國家安全法第六條第一項
違反第三條第一項規定，未經許可入出境者，處三年以下有期徒刑、拘役或科或併科
新台幣九萬元以下罰金。
刑法第二百十二條
偽造、變造護照、旅券、免許證、特許證及關於品行、能力、服務
或其他相類之證書、介紹書，足以生損害於公眾或他人者，處一年以下有期徒刑，拘
役或三百元以下罰金。
